【裁判字號】    90,易,996
【裁判日期】    900824
【裁判案由】    竊盜
【裁判全文】
臺灣桃園地方法院刑事判決                            九十年度易字第九九六號
    公  訴  人  臺灣桃園地方法院檢察署檢察官
    被      告  丙○○
右列被告因竊盜案件，經檢察官提起公訴（九十年度偵字第五四三七號），本院判決
如左：
        主  文
丙○○共同竊盜，處有期徒刑肆月，如易科罰金，以參佰元折算壹日。
        事  實
一、丙○○與甲○○（已審結）基於意圖為自己不法所有之犯意聯絡及行為分擔，於
    民國九十年三月二十六日十七時三十分許，以新臺幣二千元之代價，僱用甲○○
    ，並由甲○○向不知情之來旺汽車公司租借車牌號碼ＣＤ─六七四五號自用小貨
    車，至位於桃園市○○路十四號之已停業之福昌公司內，共同竊取其內之機器廢
    鐵共零點六四公噸（起訴書誤載為０．四六公噸）至上述自小貨車上得逞，旋為
    福昌公司債權人乙○○發現而報警逮獲。
二、案經桃園縣警察局桃園分局報請台灣桃園地方法院檢察署檢察官偵查起訴。
        理  由
一、訊據被告丙○○矢口否認有何竊盜犯行，辯稱：福昌公司已倒閉，大門未關，伊
    見大家都在撿，就與甲○○一起去撿云云。惟查，右揭被告竊取福昌公司廢鐵之
    事實，業據證人即福昌公司債權人乙○○於本院審理時證述明確，並有贓物領據
    、現場照片四張、及大同電子地磅單一紙附卷可憑。況且，同案被告甲○○供承
    ：伊與丙○○認識二、三年，是朋友關係，因丙○○說有事他會負責，所以才參
    與等語，顯見被告丙○○明知該物非屬其所有，僅因見該公司已停業，現場無人
    看管，而抱持僥倖之心理實施竊盜，豈能謂無竊盜之意。故本件事証明確，被告
    犯行洵堪認定，應予依法論科。
二、核被告丙○○所為，係犯刑法第三百二十條第一項之普通竊盜罪。被告丙○○與
    甲○○間有犯意聯絡及行為分擔，均為共同正犯。爰審酌被告犯罪之動機、目的
    、手段、所生危害及犯罪後之態度等一切情狀，量處如主文所示之刑，並諭知易
    科罰金之折算標準，以資懲儆。
據上論斷，應依刑事訴訟法第二百九十九條第一項前段，刑法第二十八條、第三百二
十條第一項、第四十一條第一項前段，罰金罰鍰提高標準條例第一條前段、第二條，
判決如主文。
本案經檢察官許炳文到庭執行職務。
中      華      民   國    九十      年      八      月    二十四    日
                                臺灣桃園地方法院刑事第二庭
                                        法  官  曾 正 耀
右正本證明與原本無異。
如不服本判決，應於判決送達後十日內向本院提出上訴狀( 應附繕本 )，上訴於
臺灣高等法院。
                                        書記官  文 巧 雲
中        華        民        國   九十     年   八   月     二十四    日
附論罪科刑依據之法條：
刑法第三百二十條
意圖為自己或第三人不法之所有，而竊取他人之動產者，為竊盜罪，處五年以下有期
徒刑、拘役或五百元以下罰金。
意圖為自己或第三人不法利益，而竊佔他人之不動產者，依前項之規定處斷。
前二項之未遂犯罰之。


司法院資訊處製作；財團法人民間司法改革基金會備份。
